【裁判字號】    89,上易,1857
【裁判日期】    890927
【裁判案由】    竊盜等
【裁判全文】
臺灣高等法院臺中分院刑事判決                  八十九年度上易字第一八五七號
    上  訴  人  臺灣南投地方法院檢察署檢察官
    被      告  戊○○
右上訴人因被告竊盜等案件，不服臺灣南投地方法院八十九年度易字第三五九號中華
民國八十九年六月三十日第一審判決（起訴案號：臺灣南投地方法院檢察署八十九年
度偵字第一七六六號；函送本審併辦案號：同署八十九年度偵字第二四五一號、第三
一００號、三一八一號、二六八五號），提起上訴，本院判決如左：
      主  文
原判決撤銷。
戊○○連續竊盜，處有期徒刑捌月。又連續服用酒類，不能安全駕駛動力交通工具而
駕駛，處罰金肆萬貳仟元，如易服勞役，以參佰元折算壹日。
      事  實
一、戊○○意圖為自己不法之所有，基於概括犯意，連續偷竊他人之機車供己騎用，
    其多次竊盜之時間、地點、犯罪被害人、所得財物分列如左：
  (一)、於民國（下同）八十九年五月八日十四時許，在南投縣竹山鎮○○路二巷四十
      五之一號甲○○住處之車庫（侵入住宅部分未據告訴），徒手竊取甲○○所有
      牌照號碼ＬＪＨ─五七０號重型機車，得手後留供己用。於同年月十一日下午
      七時許，騎該機車在南投縣竹山鎮○○路與集山路口處，因發生車禍，而被警
      查獲。
  (二)、八十九年七月十三日二十時三十分許，在南投縣竹山鎮員林客運車站前，竊取
      丙○○所有牌照號碼ＵＢＭ─八三五號重型機車，得手後亦供己騎用，八十九
      年七月十五日十時十五分許，騎該機車至南投縣竹山鎮○○路五十九號馬敬賜
      開設之機車修理店前時，被失主丙○○發覺而報警查獲。
  (三)、八十九年九月一日十二時四十分許，在南投縣竹山鎮福興里中興巷十二號後方
      六００公尺養雞場，竊取己○○所有公雞一隻，得手後，被失主己○○發覺，
      報警查獲。
  (四)、八十九年九月二日十一時許，在南投縣竹山鎮○○里○○路○段五八八號前，
      竊取乙○○所有牌照號碼ＬＨＺ─０七八號重型機車，得手供己騎用，於八十
      九年九月六日十二時十分許，騎該機車行經南投縣竹山鎮○○里○○路二一六
      ─七號前時，被警查獲。
二、戊○○又明知飲用酒類後，將不能安全駕駛動力交通工具，竟亦基於概括犯意，
    先後兩次於飲用酒類後，已不能安全駕駛動力交通工具而駕駛，其各次犯罪之時
    間、地點、犯罪情形分列如左：
  、於八十九年五月十一日下午在南投縣竹山鎮○○路二一七之一號住處飲用酒類
      後，已不能安全駕駛動力交通工具，仍騎乘前開竊取甲○○所有之ＬＪＨ─五
      七０號機車外出，嗣於同日晚上七時許，行經同鎮○○路與集山路路口，因不
      勝酒力，發生車禍，經警據報前往處理，並將戊○○解送台灣南投地方法院檢
      察署，由檢察官訊問後對戊○○進行酒精濃度測試，測得呼氣酒精濃度值為０
      點三六ＭＧ／Ｌ。
  、於八十九年七月十三日十六時十分許，亦在南投縣竹山鎮○○路二一七之一號
      住處飲酒後，騎乘牌照號碼ＬＪＰ─一一三號重型機車外出，在南投縣竹山鎮
      市區行駛時，因被警查覺有異常駕駛之情形，予以攔檢，對其進行酒精濃度測
      試，測得呼氣酒精濃度值為一點一一ＭＧ／Ｌ。
三、案經南投縣警察局竹山分局就前述一之(一)、二之部份報請台灣南投地方法院檢
    察署檢察官偵查起訴。而前揭一之(二)、一之(三)、一之(四)、二之部份，亦經南投
    縣警察局竹山分局查獲報請同署檢察官先後函送本院併辦。
      理  由
一、被告戊○○於本審經傳未到庭，其在原審對於事實二之飲用酒類後，騎乘機車
    ，因不勝酒力而肇事之事實，供認不諱，雖矢口否認有竊取所騎該ＬＪＨ─五七
    ０號機車（即一之(一)部份）犯行，辯稱該車係向甲○○借用云云。惟被告該部份
    竊盜犯行，業據被告於警訊時供認甚詳，且被害人甲○○亦於警局、偵查中、原
    審均陳明不認識被告，並否認曾借用機車予被告，足見被告所辯，要屬事後卸責
    之飾詞，不足遽採。且被告該次竊盜及事實二之公共危險犯行，復有贓物認領
    保管單及酒精度測試紙各一紙附卷可稽。
二、函送本院併辦之被告各犯行，均據被告戊○○於各該警訊時供承不諱。其中竊盜
    部份，並分別經被害人丙○○、己○○、乙○○及證人馬敬賜等人指證無異，且
    有被害人領回被竊機車之贓物認領保管單，在各該偵查案卷內佐證。事實二之
    公共危險部份，亦有該次酒精度測試紙在卷足憑。本件上訴及併辦部份，事證均
    極為明確，被告犯行洵堪認定。
三、核被告戊○○所為，事實一部份，係犯刑法第三百二十條第一項之竊盜罪，事實
    二部份，係犯刑法第一百八十五條之三公共危險罪，前者先後四次竊盜，後者先
    後兩次飲酒後已不能安全駕駛動力交通工具而駕駛，其時間均緊接，且各犯罪構
    成要件及所犯罪名均相同，顯係基於概括犯意而為之，皆應依連續犯之規定，論
    以一罪，並均予以加重其刑。而所犯上開二罪之間，犯意各別，行為互殊，則應
    予分別論科後併合處罰。又事實一之(二)、一之(三)、一之(四)、二之部份，雖未經
    檢察官起訴，惟與已起訴之事實一之(一)、二之部份有裁判上一罪之連續犯關係
    ，仍為起訴效力所及，而應併予審究。
四、原審判處被告罪刑，雖非無見，然查：原審判決對於事實一之(二)、一之(三)、一之
    (四)、二之併辦部份，未及審究，即有未合。檢察官以此提起上訴，指摘原審判
    決不當，非無理由，應由本院予以撤銷改判。爰審酌被告之品行、犯罪之動機、
    犯罪之情節、犯罪所生之損害、犯罪後之態度等一切情狀，竊盜部份，判處有期
    徒刑捌月，公共危險部份，判處罰金肆萬貳仟元，並諭知易服勞役之折算標準。
    又被告戊○○經本院合法傳喚，無正當之理由不到庭，本院爰不待其陳述，逕行
    判決。
五、據上論斷，應依刑事訴訟法第三百六十九條第一項前段、第三百六十四條、第二
    百九十九條第一項前段、第三百七十一條、刑法第一百八十五條之三、第三百二
    十條第一項、第五十六條、第四十二條第二項、罰金罰鍰提高標準條例第一條前
    段、第二條，判決如主文。
本案經檢察官丁○○到庭執行職務。
中      華      民      國    八十九     年      九       月    二十七  日
                                  臺灣高等法院臺中分院刑事第八庭
                                        審判長法  官  羅  得  村
                                              法  官  劉  榮  服
                                              法  官  古  金  男
右正本證明與原本無異。
不得上訴。
                                              書記官  林  世  傑
中      華      民      國    八十九     年      九       月    二十九  日
附錄論罪科刑法條：
(一)、刑法第一百八十五條之三：
    服用毒品、麻醉藥品、酒類或其他相類之物，不能安全駕駛動力交通工具而駕駛
    者，處一年以下有期徒刑、拘役或三萬元以下罰金。
(二)、刑法第三百二十條第一項：
    意圖為自己或第三人不法之所有，而竊取他人之動產者，為竊盜罪，處五年以下
    有期徒刑、拘役或五百元以下罰金。
                                                                        Ｉ


司法院資訊處製作；財團法人民間司法改革基金會備份。
